【裁判字號】    98,交易,210
【裁判日期】    990408
【裁判案由】    過失傷害
【裁判全文】
臺灣苗栗地方法院刑事判決             98年度交易字第210號
公  訴  人  臺灣苗栗地方法院檢察署檢察官
被      告  甲○○
上列被告因過失傷害案件，經檢察官聲請以簡易判決處刑（98年
度調偵字第136 號），本院認不應以簡易判決處刑，改依通常程
序審理，嗣被告於本院準備程序中就被訴事實為有罪之陳述，經
告知簡式審判程序之旨，並聽取當事人之意見後，本院合議庭裁
定改由受命法官獨任依簡式審判程序進行，並判決如下：
    主  文
甲○○犯過失傷害罪，處有期徒刑參月，如易科罰金，以新臺幣
壹仟元折算壹日，緩刑參年，並向被害人丙○○支付新臺幣拾萬
元（支付方式如附表所示）。
    事  實
一、甲○○於民國98年2 月13日上午7 時30分許，騎乘車牌號碼
    3FC-800 號重型機車，沿苗栗縣苗栗市○○路由南往北方向
    行駛，行至同路29號附近時，本應注意車前狀況、隨時採取
    必要之安全措施，而當時其車況正常，且係日間光線充足、
    路面無缺陷亦無障礙物、視距良好，依其智識、能力並無不
    能注意之情況，竟未確實注意車前狀況，致未發現丙○○正
    在穿越馬路，遂不及採取必要之閃避措施，而在即將撞及丙
    ○○之際忽然煞車，因該機車位置距丙○○之身體過近，致
    丙○○遭受驚嚇而重心不穩，在碰撞甲○○之機車前方車殼
    後，復跌倒在地，因而受有左側股骨粗隆骨折、上唇擦傷等
    傷害。嗣甲○○於肇事後，先在場等待丙○○之家屬到場，
    再親自到苗栗縣警察局苗栗分局文山派出所向警方報案，表
    示係其肇事，而自首接受裁判。
二、案經丙○○訴由苗栗縣警察局苗栗分局報請臺灣苗栗地方法
    院檢察署檢察官聲請以簡易判決處刑。
    理  由
一、查本件被告甲○○所犯並非死刑、無期徒刑、最輕本刑為3
    年以上有徒刑之罪或高等法院管轄第一審案件，而其於準備
    程序進行中，就被訴事實為有罪之陳述，經法官告知簡式審
    判程序之旨，並聽取公訴人及被告之意見後，本院認適宜改
    依簡式審判程序進行，爰依刑事訴訟法第273 條之1 第1項
    之規定，由本院合議庭裁定由受命法官獨任進行簡式審判程
    序，合先敘明。
二、上開犯罪事實，業據被告甲○○於本院審理時坦承不諱，並
    經告訴人丙○○指述綦詳，復有協和醫院診斷證明書1 份、
    道路交通事故現場圖、道路交通事故調查報告表（一）、（
    二）、苗栗縣警察局苗栗分局文山派出所受理各類案件紀錄
    表1 份、現場照片2 張等在卷可稽，足認被告之自白確與事
    實相符，從而，本件事證明確，被告犯行堪予認定，應依法
    論科。
三、核被告所為，係犯刑法第284 條第1 項前段之過失傷害罪。
    被告於肇事後，在具有偵查權限之人知悉犯罪人之前，主動
    到苗栗縣警察局苗栗分局文山派出所向警方報案，表示係其
    肇事，有苗栗縣警察局苗栗分局文山派出所受理各類案件紀
    錄表1 份附卷可憑，自屬對於未發覺之罪自首而接受裁判，
    爰依刑法第62條前段之規定減輕其刑。爰審酌被告並無犯罪
    前科，素行良好，有臺灣高等法院被告前案紀錄表1 份在卷
    可參，其未能確實注意車前狀況，致使告訴人受有傷害，雖
    有不當，然念及被告於本院坦承犯行，並勇於承擔賠償告訴
    人之責任，態度尚佳，兼衡其過失程度、肇事當時情形、告
    訴人所受傷勢，及被告於本院審理時已與告訴代理人即告訴
    人之子乙○○達成和解（見98年度交易字第210 號卷第39頁
    準備程序筆錄）等一切情狀，量處如主文所示之刑，並諭知
    易科罰金之折算標準。又被告前未曾因故意犯罪而受有期徒
    刑以上刑之宣告，業如前述，且於本院審理中已與告訴代理
    人達成分期賠償告訴人之和解條件，被告經此偵、審程序及
    罪刑之宣告，應能知所警惕，信無再犯之虞，本院認所宣告
    之刑以暫不執行為適當，爰依刑法第74條第1 項第1 款之規
    定，併予宣告緩刑3 年，以啟自新。次按緩刑宣告，得斟酌
    情形，命犯罪行為人向被害人支付相當數額之財產或非財產
    上之損害賠償，刑法第74條第2 項第3 款亦定有明文，且為
    使被告履行上開和解條件，如有不履行情事，告訴人除得請
    求檢察官聲請撤銷緩刑外，並得為民事強制執行，對告訴人
    之權益亦有保障。本件被告與告訴代理人當庭達成和解，被
    告同意賠償告訴人新臺幣（下同）10萬元，並以每月3000元
    分期給付，本院斟酌上開各項情狀後，認於被告緩刑期間，
    命其以如附表所示之方式賠償告訴人乃為適當，爰併予宣告
    之。
據上論斷，應依刑事訴訟法第452 條、第273 條之1 第1 項、第
299 條第1 項前段，刑法第284 第1 項前段、第62條前段、第41
條第1 項前段、第74條第1 項第1 款、第2 項第3 款，刑法施行
法第1 條之1 ，判決如主文。
本案經檢察官黃俊鳴到庭執行職務。
中    華    民    國    99    年    4     月    8     日
                  刑事第三庭    法  官  顏苾涵
以上正本證明與原本無異。
如不服本判決應於收受判決後10日內向本院提出上訴書狀，並應
應敘述具體理由。其未敘述上訴理由者，應於上訴期間屆滿後20
日內向本院補提理由書(均須按他造當事人之人數附繕本)「切勿
逕送上級法院」。
中    華    民    國    99    年    4     月    8     日
如不服本判決應於送達後10日內向本院提出上訴狀
                                書記官  涂村宇
附錄本案論罪科刑法條全文
中華民國刑法第284條
（過失傷害罪）
因過失傷害人者，處 6 月以下有期徒刑、拘役或 5 百元以下罰
金，致重傷者，處 1 年以下有期徒刑、拘役或 5 百元以下罰金
。
從事業務之人，因業務上之過失傷害人者，處 1 年以下有期徒
刑、拘役或 1 千元以下罰金，致重傷者，處 3 年以下有期徒刑
、拘役或 2 千元以下罰金。
附表：
┌────┬──────┬───────────────────────┐
│被 害 人│應支付之金額│支     付     方     式                       │
│        │（新臺幣）  │（新臺幣）                                    │
├────┼──────┼───────────────────────┤
│丙○○  │100,000元   │於民國99年5 月20日前給付4,000 元，並自99年6 月│
│        │            │起，分32期，按月於每月20日前給付一期款3,000 元│
│        │            │，如有一期未履行，視為全部到期。前述款項應匯入│
│        │            │告訴人指定之銀行帳戶內：臺灣土地銀行苗栗分行，│
│        │            │戶名：乙○○，帳號：000000000000號。          │
└────┴──────┴───────────────────────┘

司法院資訊處製作；財團法人民間司法改革基金會備份。
